臺灣新北地方法院三重簡易庭小額民事判決
　　　　　　　　　　　　　　　　　 110年度重小字第3639號
原      告  明台產物保險股份有限公司

法定代理人  長瀨耕一
訴訟代理人  許崇慎  
            張家銘  
            鐘心彤  
被      告  李信吉  



上列當事人間請求侵權行為損害賠償事件，於民國111年1月6日
言詞辯論終結，本院判決如下：
    主  文
被告應給付原告新臺幣伍萬壹仟伍佰伍拾叁元，及自民國一百一
十年九月十一日起至清償日止，按年息百分之五計算之利息。
訴訟費用新臺幣壹仟元由被告負擔。
本判決得假執行。
    理  由  要  旨
一、按訴狀送達後，原告不得將原訴變更或追加他訴，但擴張或
    縮減應受判決事項之聲明者，不在此限。民事訴訟法第255
    條第1項第3款定有明文。本件原告起訴時原聲明請求：被告
    應給付原告新臺幣（下同）53,054元，及自支付命令聲請狀
    繕本送達翌日起至清償日止，按年息百分之5計算之利息。
    嗣於111年1月6日言詞辯論期日當庭變更聲明如主文第1項所
    示，此核屬減縮應受判決事項之聲明，揆諸首揭規定，應予
    准許。
二、原告起訴主張：被告於民國109年9月8日16時13分許，騎乘
    車牌號碼000-000號普通重型機車，行經新北市○○區○○路00
    號前時，因未注意車前狀況及兩車並行之安全間距之過失，
    致擦撞原告所承保，訴外人中租汽車租賃股份有限公司所有
    、訴外人許順傑駕駛之車牌號碼000-0000號租賃小客車（下
    稱系爭車輛），系爭車輛因而受損，經送修支出修復費用新
    臺幣 (下同）53,054元（含工資20,600元、烤漆18,750元、
    零件13,704元），經扣除零件折舊後，被告應賠償修復費用
    為51,553元。原告已依保險契約賠付被保險人上開修理費，
    依法取得代位權。為此，爰依侵權行為及保險代位之法律關
    係，請求判決被告應給付原告51,553元及自支付命令聲請狀
    繕本送達翌日起至清償日止，按年息百分之5計算之利息。
    被告則自認肇事責任，並願意賠償修復費用，惟以目前無力
    賠付等語置辯。
三、原告主張被告於前揭時、地騎乘機車，因未注意車前狀況及
    兩車並行之安全間距之過失，致系爭車輛受損之事實，業據
    其提出新北市政府警察局道路交通事故當事人登記聯單、估
    價單、行照、車損照片、統一發票、道路交通事故初步分析
    研判表、汽車險賠款同意書及債權催收通知函暨回執等件為
    證，復為被告所不爭，自堪信為真實。按汽車行駛時，駕駛
    人應注意車前狀況及兩車並行之間隔，並隨時採取必要之安
    全措施，不得在道路上蛇行，或以其他危險方式駕車。道路
    交通安全規則第94條第3項定有明文。第查本院依職權向新
    北市政府警察局新莊分局調閱本件車禍肇事資料之系爭車輛
    行車紀錄器、路口監視錄影器影像光碟，並於111年1月6日
    言詞辯論期日當庭勘驗該光碟內檔案名稱：①GRMN1281、②GR
    MN1283、③R102-G00-000-DD5，勘驗結果：「檔案①於00：00
    ：03時，有輕微碰撞聲。（影像為RDA-2877車輛後行車紀錄
    器畫面）。檔案②於00：00：48時，有輕微碰撞聲。（影像
    為RDA-2877車輛前行車紀錄器畫面）。檔案③為被告騎乘BBL
    -331 號普通重型機車行經中正路、中正路56巷口停等紅綠
    燈，於109年9月8日16時13分16秒許，被告所騎乘機車車身
    不穩，碰撞原告RDA-2877車輛左側後方後，回彈繼續行駛，
    原告車輛後有輕微「碰」的一聲。」等情，有勘驗筆錄附卷
    可按（見本院111年1月6日言詞辯論筆錄第2頁），且被告亦
    自承「（問：對勘驗筆錄有何意見？）答：沒有意見，是我
    肇事沒錯…」等語（見同上筆錄），足見本件肇事經過，應
    係被告騎乘機車於新北市○○區○○路00號處時，未注意車前狀
    況及兩車並行之間隔，致二車發生碰撞，則被告有違上開道
    路交通安全規則之規定，堪認被告對本件事故之發生，具有
    過失，是新北市政府警察局交通警察大隊亦同此認定「李信
    吉疑未注意安全間距。」為肇事原因，有道路交通事故初步
    分析研判表附卷可稽，益徵被告就本事故之發生，確應負過
    失責任甚明。雖被告另辯以：目前無力賠付云云，惟按有無
    資力清償，乃係執行問題，不得據為不負履行義務之抗辯（
    最高法院19年上字第1733號判例意旨參照），是被告所辯，
    尚難憑採。
四、查原告所承保之系爭RDA-2877號租賃小客車係109年6月（推
    定15日）出廠使用，有行車執照在卷可佐，至109年9月8日
    受損時，已使用2月餘，依「營利事業所得稅結算申報查核
    準則」第95條第8項規定，固定資產提列折舊採用定率遞減
    法者，以一年為計算單位，其使用期間未滿一年者，按實際
    使用月數相當於全年之比例計算之，不滿一月者，以一月計
    ，故為3月，系爭車輛之修復費用為53,054元（含工資20,60
    0元、零件13,704元、烤漆18,750元），有估價單附卷可參
    ，惟零件費用13,704元，係以新品換舊品，揆諸前述，應予
    折舊。本院依行政院頒布「固定資產耐用年數表」及「固定
    資產折舊率表」規定，運輸業用客車、貨車耐用年數為四年
    ，依定率遞減法每年折舊千分之四三八，則上開零件費用之
    折舊金額為1,501元（計算式：13,704元×0.438×(3/12)＝1,5
    01元，元以下四捨五入），則扣除折舊後，原告得請求之修
    車零件費用為12,203元（計算式：13,704元－1,501元＝12,20
    3元）。至於原告支出之工資20,600元及烤漆18,750元，無
    折舊問題，故原告得請求之修理費用共計51,553元（計算式
    ：12,203元＋20,600元＋18,750元＝51,553元）。
五、從而，原告本於侵權行為及保險代位之法律關係，請求被告
    應給付原告51,553元及自起訴狀繕本送達翌日即110年9月11
    日起至清償日止，按年息百分之5計算利息，為有理由，應
    予准許。
六、本件原告勝訴部分，係依小額訴訟程序所為被告敗訴之判決
    ，依民事訴訟法第436條之20之規定，爰依職權宣告假執行
    。另應依民事訴訟法第436條之19第1項規定，確定本件訴訟
    費用為1,000元，應由敗訴之被告。
七、結論：原告之訴為有理由，依民事訴訟法第78條，判決如主
    文。
中　　華　　民　　國　　111 　年　　1 　　月　　7 　　日
                  臺灣新北地方法院三重簡易庭
                      法      官  彭松江
以上正本係照原本作成。
如不服本判決，應於送達後20日內，向本院提出上訴狀，並表明
上訴理由（上訴理由應表明一、原判決所違背之法令及具體內容
。二、依訴訟資料可認為原判決有違背法令之具體事實。），如
於本判決宣示後送達前提起上訴者，應於判決送達後20日內補提
上訴理由書（須附繕本），如未於上訴後20日內補提合法上訴理
由書，法院得逕以裁定駁回上訴。
中　　華　　民　　國　　111 　年　　1 　　月　　7 　　日
                      書  記  官 許雁婷